# 融资方案的账务处理

提问人：艳子不会飞 时间：2019-09-19 16:25:55
求助陈版：我公司拟定以下三种融资方案，麻烦您看一下我做的账务处理是否有不当之处
方案一：我公司向下游部分客户供货赊销形成应收款项, 我公司向信托公司转让应收款项,信托公司以该应收款项集合设计发行信托产品并将款项(应收款项-融资成本) 打至我公司账户。信托公司对我公司应收款项回款账户进行监管，我公司应收款项回款后第一时间打入信托账户。若客户不能如期还款，我公司将回购未能如期偿还的应收款项并向我司支付转让价款。
账务处理：由于我公司有回购未能如期偿还应收款项的义务，应收账款不应终止确认，该业务的实质为我公司向信托公司借款。转让应收款项收到信托资金时借：银行存款贷：短期借款应收款项回款并划至信托账户时：借：银行存款贷：应收账款借：短期借款财务费用贷：应收账款
方案二：客户向我公司提出融资需求，我公司向信托公司反馈，信托公司对客户开展尽调确定其贷款额度并向客户发放信托贷款，贷款直接打至我公司账户，专项用于采购我公司产品，我公司向客户发货。贷款到期客户向信托公司还本付息。账务处理：信托公司将贷款打入我公司账户时，应收款项终止确认。借：银行存款 贷：应收账款
方案三：我公司向上游供应商采购商品形成应付款项，供应商形成应收款项，信托公司以供应商对我公司的应收款项设计并发行信托产品，向供应商支付该应收款项，信托产品到期后我公司将到期应付货款及利息直接打入信托账户。账务处理：供应商收到信托公司款项时，我公司对供应商的债务转变为对信托公司的债务：借：应付账款-供应商贷：应付账款-信托公司我公司向信托公司支付款项及利息时：借：应付账款-信托公司 财务费用 贷：银行存款疑问：此处对信托公司的应付是否因为依然是采购款的性质不计入其他应付款，依然确认为应付账款？疑问：我上述三个方案的账务处理有没有不当之处，请陈版指正 ~

回答人：chenyiwei
方案一的处理基本合理。
方案二需考虑本公司是否对信托承担保证责任，如果是，则按金融工具准则中关于财务担保合同的规定处理。
方案三需考虑本企业是否享受到了融资的利益，如更长的付款期限，以确定本企业是否应当确认借款还是应付账款，以及是否需确认利息支出等。